utilities/dictionaries/uk_UK-Ukrainian.aff
SFX K Y 68
SFX K іти и діти
SFX K іти імо діти
SFX K іти ім діти
SFX K іти іть діти
SFX K ути и нути
SFX K ути імо нути
SFX K ути ім нути
SFX K ути іть нути
SFX K утися ися нутися
SFX K утися ись нутися
SFX K утися імося нутися
SFX K утися імось нутися
SFX K утися імся нутися
SFX K утися іться нутися
SFX K тати ти [^с]тати
SFX K тати тімо [^с]тати
SFX K тати тім [^с]тати
SFX K тати тіть [^с]тати
SFX K атися ися [^т]атися
SFX K атися ись [^т]атися
SFX K атися імося [^т]атися
SFX K атися імось [^т]атися
SFX K атися імся [^т]атися
SFX K атися іться [^т]атися
SFX K итися ися итися
SFX K итися ись итися
SFX K итися імося итися
SFX K итися імось итися
SFX K итися імся итися
SFX K итися іться итися
SFX K ати и [^т]ати
SFX K ати імо [^т]ати
SFX K ати ім [^т]ати
SFX K ати іть [^т]ати
SFX K татися тися [^с]татися
SFX K татися тись [^с]татися
SFX K татися тімося [^с]татися
SFX K татися тімось [^с]татися
SFX K татися тімся [^с]татися
SFX K татися тіться [^с]татися
SFX K стати щи с[т]ати
SFX K стати щімо с[т]ати
SFX K стати щім с[т]ати
SFX K стати щіть с[т]ати
SFX K статися щися с[т]атися
SFX K статися щись с[т]атися
SFX K статися щімося с[т]атися
SFX K статися щімось с[т]атися
SFX K статися щімся с[т]атися
SFX K статися щіться с[т]атися
SFX K їтися їся їтися
SFX K їтися їсь їтися
SFX K їтися їмося їтися
SFX K їтися їмось їтися
SFX K їтися їться їтися
SFX K їти ї їти
SFX K їти їмо їти
SFX K їти їть їти
SFX K ити и ити
SFX K ити імо ити
SFX K ити ім ити
SFX K ити іть ити
SFX K ітися ися дітися
SFX K ітися ись дітися
SFX K ітися імося дітися
SFX K ітися імось дітися
SFX K ітися імся дітися
SFX K ітися іться дітися
SFX L Y 4
SFX L енити інено енити
SFX L олоти елено олоти
SFX L гнути жено гнути
SFX L сти тено сти
SFX M Y 27
SFX M вити влено вити
SFX M ти лено убти
SFX M ювати йовано [аіоу]ювати
SFX M ити жено [^з]дити
SFX M тіти чено тіти
SFX M тити чено [^с]тити
SFX M іти ено літи
SFX M мити млено мити
SFX M ити ено [жлнрчшщ]ити
SFX M стити щено стити
SFX M їти єно їти
SFX M кти чено кти
SFX M ути ено нути
SFX M оти ено оти
SFX M бити блено бити
SFX M ити лено фити
SFX M іти жено [^з]діти
SFX M зити жено зити
SFX M ти ено [^у]бти
SFX M здити жджено здити
SFX M ти ено [зс]ти
SFX M увати овано увати
SFX M пити плено пити
SFX M ювати ьовано [^аіоу]ювати
SFX M сити шено сити
SFX M гти жено гти
SFX M ти дено йти
SFX N Y 10
SFX N ити иючи [врмнш]ити
SFX N ти вучи жити
SFX N итися лючись литися
SFX N тися учись стися
SFX N тися ючись [аіуя]тися
SFX N ти учи сти
SFX N итися иючись [врмнш]итися
SFX N ти ючи [аіуя]ти
SFX N тися вучись житися
SFX N ити лючи лити
SFX O Y 12
SFX O інь еней інь
SFX O інь еням інь
SFX O інь енями інь
SFX O інь енях інь
SFX O іль елей іль
SFX O іль елям іль
SFX O іль елями іль
SFX O іль елях іль
SFX O ір ерів ір
SFX O ір ерям ір
SFX O ір ерями ір
SFX O ір ерях ір
SFX P Y 181
SFX P ий ийого ий
SFX P ий ийому ий
SFX P ий иєму ий
SFX P ий иїм ий
SFX P ий ия ий
SFX P ий иєї ий
SFX P ий иїй ий
SFX P ий ию ий
SFX P ий иєю ий
SFX P ий иє ий
SFX P ий иї ий
SFX P ий иїх ий
SFX P ий иїми ий
SFX P ій ого ій
SFX P ій оєму ій
SFX P ій оїм ій
SFX P ій оя ій
SFX P ій оєї ій
SFX P ій оїй ій
SFX P ій ою ій
SFX P ій оєю ій
SFX P ій оє ій
SFX P ій ої ій
SFX P ій оїх ій
SFX P ій оїми ій
SFX P ей ього ей
SFX P ей ьому ей
SFX P ей им ей
SFX P ей ім ей
SFX P ей я ей
SFX P ей ієї ей
SFX P ей ій ей
SFX P ей ю ей
SFX P ей ією ей
SFX P ей е ей
SFX P ей і ей
SFX P ей их ей
SFX P ей ими ей
SFX P 0 и сят
SFX P 0 ьом сят
SFX P 0 ьма сят
SFX P 0 ьома сят
SFX P 0 ьох сят
SFX P 0 ти [^'][ая]
SFX P 0 ті [^'][ая]
SFX P ин ного ин
SFX P ин ному ин
SFX P ин ним ин
SFX P ин нім ин
SFX P ин на ин
SFX P ин ної ин
SFX P ин нієї ин
SFX P ин ній ин
SFX P ин нією ин
SFX P ин ною ин
SFX P ин ну ин
SFX P ин не ин
SFX P ин но ин
SFX P ин ні ин
SFX P ин них ин
SFX P ин ними ин
SFX P ен ного ен
SFX P ен ному ен
SFX P ен ним ен
SFX P ен нім ен
SFX P ен на ен
SFX P ен ної ен
SFX P ен нієї ен
SFX P ен ній ен
SFX P ен нією ен
SFX P ен ною ен
SFX P ен ну ен
SFX P ен не ен
SFX P ен но ен
SFX P ен ні ен
SFX P ен них ен
SFX P ен ними ен
SFX P есь сього ^весь
SFX P есь сьому ^весь
SFX P есь сім ^весь
SFX P есь ся ^весь
SFX P есь сієї ^весь
SFX P есь сій ^весь
SFX P есь сю ^весь
SFX P есь сією ^весь
SFX P есь се ^весь
SFX P есь сі ^весь
SFX P есь сіх ^весь
SFX P есь сіма ^весь
SFX P ь и ять
SFX P ь ьом ять
SFX P ь ьма ять
SFX P ь ьома ять
SFX P ь ьох ять
SFX P 'я 'я м'я
SFX P 'я ені м'я
SFX P 'я енем м'я
SFX P 'я ене м'я
SFX P 0 ти [^м]'я
SFX P 0 ті [^м]'я
SFX P 0 ого [мш]
SFX P 0 ому [мш]
SFX P 0 им [мш]
SFX P 0 ім [мш]
SFX P 0 а [мш]
SFX P 0 ої [мш]
SFX P 0 ій [мш]
SFX P 0 у [мш]
SFX P 0 ою [мш]
SFX P 0 е [мш]
SFX P 0 і [мш]
SFX P 0 ими [мш]
SFX P 0 их [мш]
SFX P ів ева [^жчшщ]ів
SFX P ів еву [^жчшщ]ів
SFX P ів евим [^жчшщ]ів
SFX P ів еві [^жчшщ]ів
SFX P ів еве [^жчшщ]ів
SFX P ів іва [^жчшщ]ів
SFX P ів іву [^жчшщ]ів
SFX P ів івим [^жчшщ]ів
SFX P ів іві [^жчшщ]ів
SFX P ів іве [^жчшщ]ів
SFX P ийсь ийогось ийсь
SFX P ийсь ийомусь ийсь
SFX P ийсь иємусь ийсь
SFX P ийсь иїмсь ийсь
SFX P ийсь иїмось ийсь
SFX P ийсь иясь ийсь
SFX P ийсь иєїсь ийсь
SFX P ийсь иїйсь ийсь
SFX P ийсь июсь ийсь
SFX P ийсь иєюсь ийсь
SFX P ийсь иєсь ийсь
SFX P ийсь иїсь ийсь
SFX P ийсь иїхсь ийсь
SFX P ийсь иїхось ийсь
SFX P ийсь иїмись ийсь
SFX P 0 м [ая]
SFX P ой ого ой
SFX P ой ому ой
SFX P ой им ой
SFX P ой ім ой
SFX P ой а ой
SFX P ой ої ой
SFX P ой ієї ой
SFX P ой ій ой
SFX P ой у ой
SFX P ой ією ой
SFX P ой ою ой
SFX P ой е ой
SFX P ой і ой
SFX P ой их ой
SFX P ой ими ой
SFX P 0 о м
SFX P 0 и м
SFX P весь сього .весь
SFX P весь сьому .весь
SFX P весь сім .весь
SFX P весь ся .весь
SFX P весь сієї .весь
SFX P весь сій .весь
SFX P весь сю .весь
SFX P весь сією .весь
SFX P весь се .весь
SFX P весь сі .весь
SFX P весь сіх .весь
SFX P весь сіма .весь
SFX P ів евого ів
SFX P ів евому ів
SFX P ів евим ів
SFX P ів евім ів
SFX P ів ева ів
SFX P ів евої ів
SFX P ів евій ів
SFX P ів еву ів
SFX P ів евою ів
SFX P ів еве ів
SFX P ів еві ів
SFX P ів евих ів
SFX P ів евими ів
SFX Q Y 23
SFX Q хо сі [^и]хо
SFX Q є я є
SFX Q є ю є
SFX Q є єм є
SFX Q є ї є
SFX Q го зі [^і]го
SFX Q я ї ['ь]я
SFX Q о і [^гкх]о
SFX Q ко ці [оеіу]ко
SFX Q е я [лрц]е
SFX Q е ю [лрц]е
SFX Q е ем [лрц]е
SFX Q е і [лрц]е
SFX Q е а [жчшщ]е
SFX Q е у [жчшщ]е
SFX Q е ем [жчшщ]е
SFX Q е і [жчшщ]е
SFX Q я і [^'ь]я
SFX Q о а о
SFX Q о у о
SFX Q о ом о
SFX Q я ю я
SFX Q я ям я
SFX R Y 34
SFX R я ь [^д]дя
SFX R е 0 [жчшщ]е
SFX R е а [жчшщ]е
SFX R е ам [жчшщ]е
SFX R е ами [жчшщ]е
SFX R е ах [жчшщ]е
SFX R я ям я
SFX R я ями я
SFX R я ях я
SFX R є я є
SFX R є й є
SFX R є ям є
SFX R є ями є
SFX R є ях є
SFX R тя ь ття
SFX R дя ь ддя
SFX R шя 0 шшя
SFX R жя 0 жжя
SFX R я ь [^т]тя
SFX R е ь це
SFX R е ям це
SFX R е ями це
SFX R е ях це
SFX R о а о
SFX R о 0 о
SFX R о ам о
SFX R о ами о
SFX R о ах о
SFX R ня ь ння
SFX R ля ь лля
SFX R ся ь сся
SFX R зя ь ззя
SFX R чя 0 ччя
SFX R я ь р[шн]я
SFX S Y 49
SFX S ря ер тря
SFX S це ець [^с]ерце
SFX S оле іль оле
SFX S я їв 'я
SFX S ло ол зло
SFX S ло ел [бдкпстш]ло
SFX S е і че
SFX S ече іч че
SFX S 0 й че
SFX S е ам че
SFX S е има че
SFX S е ах че
SFX S я ям я
SFX S я ями я
SFX S я ях я
SFX S мо ем рмо
SFX S мо ом смо
SFX S ро ер [бдт]ро
SFX S но ен [звдтрс]но
SFX S це ець [^йрь]це
SFX S це ець [^е]рце
SFX S но он [кг]но
SFX S ьце ець ьце
SFX S ко ок [жзлмнртчшь]ко
SFX S во ов гво
SFX S я ів [жст]я
SFX S е ям е
SFX S е ями е
SFX S е ях е
SFX S ево ів ево
SFX S ело іл ело
SFX S ето іт ето
SFX S есо іс есо
SFX S іво ів іво
SFX S іло іл іло
SFX S іто іт іто
SFX S ісо іс ісо
SFX S ово ів ово
SFX S оло іл оло
SFX S ото іт ото
SFX S осо іс осо
SFX S це дець серце
SFX S но ен [гл]но
SFX S йце єць йце
SFX S о а о
SFX S о ам о
SFX S о ами о
SFX S о ах о
SFX S я ів лля
SFX T Y 5
SFX T но ена но
SFX T но ен но
SFX T но енам но
SFX T но енами но
SFX T но енах но
SFX U Y 4
SFX U е а ще
SFX U е у ще
SFX U е ем ще
SFX U е і ще
SFX V Y 8
SFX V а і [жчшщ]а
SFX V а ів а
SFX V я ів я
SFX V 0 м [ая]
SFX V 0 ми [ая]
SFX V 0 х [ая]
SFX V а и [^жчшщ]а
SFX V я і я
